臺灣桃園地方法院小額民事判決　　　　110年度壢小字第923號
原　　　告　許愷恩　

被　　　告　謝佩芳　

上列當事人間請求給付租金事件，本院於民國110年10月20日言
詞辯論終結，判決如下：
    主    文
一、被告應給付原告新臺幣（下同）4 萬7,700 元，及自民國11
    0 年4 月29日起至清償日止，按年息5 ％計算之利息。
二、訴訟費用1,000元由被告負擔。
三、本判決得假執行。
    事實及理由要領
一、原告主張：被告向原告承租坐落門牌號碼高雄市○○區○○
    路000 巷00號房屋，兩造立有房屋租賃契約書（下稱系爭租
    約），約定每月租金為5,300 元。詎被告積欠原告自民國10
    7 年3 月起至108 年1 月止共計11個月之租金，經扣除被告
    前已繳納之2 個月押租金1 萬0,600 元，迄今被告尚積欠原
    告租金4 萬7,700 元。為此，爰依系爭租約之法律關係，提
    起本件訴訟等語。並聲明：如主文第一項所示。
二、被告未於言詞辯論期日到場，惟據其先前提出書狀陳述略為
    ：伊均有按月給付5,300 元之租金予原告，並將租金放置於
    原告指定之黑色小盒子，故伊並無積欠原告租金。又伊在10
    8 年3 月即已退租，原告斯時即應向伊請求給付租金，而非
    遲至2 年餘後方為本件請求等語，資為抗辯。並聲明：原告
    之訴駁回。
三、原告主張兩造間簽立系爭租約之事實，業據原告提出與其所
    述相符之房屋租賃契約書為證（見本院110 年度司促字第41
    38號支付命令卷第3 頁），並為被告所不爭執，堪信為真。
    被告雖以前情置辯，惟按請求履行債務之訴，原告就其所主
    張債權發生原因之事實，負有舉證之責任，若該事實已可證
    明而被告抗辯該債權因清償而消滅，則清償之事實，應由被
    告負舉證之責任，最高法院109 年度台上字第774 號判決可
    資參照。本件被告固辯稱已將租金放置於黑色小盒子，而清
    償租金予原告，惟為原告所否認，被告應就清償租金乙情負
    舉證之責，然被告就此亦僅空言置辯，未提出任何證據以實
    其說，揆諸上開說明，被告所辯，即無可採。又利息、紅利
    、租金、贍養費、退職金及其他一年或不及一年之定期給付
    債權，其各期給付請求權，因五年間不行使而消滅；時效完
    成後，債務人得拒絕給付，民法第126 條、第144 條第1 項
    分別有明文規定。經查，原告係在110 年4 月1 日向本院聲
    請核發支付命令乙節，有支付命令聲請狀上本院收文章日期
    戳印可稽（見本院110 年度司促字第4138號支付命令卷第2
    頁），足見原告所請求被告給付自107 年3 月起至108 年1
    月之各期租金費用，均未罹於5 年之請求權時效，是依上開
    規定，被告無由拒絕給付。是以，原告請求被告給付租金4
    萬7,700 元，為有理由，應予准許。
四、末按給付無確定期限者，債務人於債權人得請求給付時，經
    其催告而未為給付，自受催告時起，負遲延責任。其經債權
    人起訴而送達訴狀，或依督促程序送達支付命令，或為其他
    相類之行為者，與催告有同一之效力；遲延之債務，以支付
    金錢為標的者，債權人得請求依法定利率計算之遲延利息；
    應付利息之債務，其利率未經約定，亦無法律可據者，週年
    利率為5 ％，民法第229 條第2 項、第233 條第1 項前段、
    第203 條分別定有明文。查本件支付命令狀繕本係於110年
    4 月28日送達於被告本人，有本院送達證書附卷可證（見本
    院110 年度司促字第4138號支付命令卷第11頁，從而，原告
    請求被告給付自110 年4 月29日起至清償日止，按年息5 ％
    計算之利息，即屬有據，應予准許。
五、本件係就民事訴訟法第436 條之8 適用小額訴訟程序所為被
    告敗訴之判決，依同法第436 條之20規定，爰依職權宣告假
    執行。
六、訴訟費用負擔之依據：民事訴訟法第78條，並依職權確定訴
    訟費用額為1,000元（即第一審裁判費）。
中    華    民    國   110    年    10    月    29    日
                  中壢簡易庭  法  官  劉哲嘉
以上正本證明與原本無異。
如不服本判決，須以違背法令為理由，於判決送達後20日內向本
庭（桃園市○○區○○路0 段000 號）提出上訴狀。（須按他造
當事人之人數附繕本）。
中    華    民    國   110    年    10    月    29    日
                              書記官  鄭履任
附錄：
一、民事訴訟法第436條之24第2項：
    對於小額程序之第一審裁判上訴或抗告，非以其違背法令為
    理由，不得為之。
二、民事訴訟法第436條之25：
    上訴狀內應記載上訴理由，表明下列各款事項：
    （一）原判決所違背之法令及其具體內容。
    （二）依訴訟資料可認為原判決有違背法令之具體事實。
三、民事訴訟法第471條第1項：（依同法第436 條之32第2 項規
    定於小額事件之上訴程序準用之）上訴狀內未表明上訴理由
    者，上訴人應於提起上訴後20日內，提出理由書於原第二審
    法院；未提出者，毌庸命其補正，由原第二審法院以裁定駁
    回之。